【裁判字號】    95,裁,2536
【裁判日期】    951116
【裁判案由】    聲請停止執行
【裁判全文】
最  高  行  政  法  院  裁  定
                                     95年度裁字第02536號
抗  告  人  高植雨即順發商號
抗  告  人  洪吉載即永祥商號
相  對  人  澎湖縣政府
代  表  人  甲○○
上列抗告人因與相對人間聲請停止執行事件，對於中華民國95年
9月13日高雄高等行政法院95年度停字第32號裁定提起抗告，本
院裁定如下︰
    主  文
抗告駁回。
抗告訴訟費用由抗告人負擔。
    理  由
一、按抗告法院認抗告為不合法或無理由者，應為駁回抗告之裁
    定。次按「行政訴訟繫屬中，行政法院認為原處分或決定之
    執行，將發生難於回復之損害，且有急迫情事者，得依職權
    或依聲請裁定停止執行。」行政訴訟法第116條第2項前段固
    定有明文。惟行政法院依行政訴訟法第116條第2項前段規定
    ，是否准許停止執行，仍應視原處分或決定之執行，是否發
    生難於回復之損害，且有急迫之情事為斷。至於所謂「難於
    回復之損害」，係指其損害不能回復原狀，或不能以金錢賠
    償，或在一般社會通念上，如為執行可認達到回復困難之程
    度而言。
二、本件抗告人於原審聲請意旨略謂：抗告人前經相對人分別於
    民國91年11月7日及91年11月11日核准經營畜產零售業（經
    加工成包裝冷藏理之畜產零售）業務，惟相對人嗣於94年5
    月31日以府建發字第0940009726號函禁止抗告人就該項目再
    營業，抗告人不服，提起訴願，遭訴願決定駁回，抗告人已
    對之提起行政訴訟。又相對人自91年11月間核准抗告人經營
    系爭營業項目後，添置了相關器具設備，自核准迄今，近4
    年期間，經抗告人努力經營，成為業務之重心，生計之所仰
    賴，如禁止該項目之營業，勢必造成抗告人營業之中斷，不
    僅立即影響生計，亦且亦使經營多年之客戶流失，縱日後得
    以恢復營業，亦難以回復消費者之信心，將造成難於回復之
    損害。乃依行政訴訟法第116條第2項前段規定聲請於本案訴
    訟確定前裁定停止原處分執行等語。原審法院則略以：縱認
    抗告人上開主張屬實，其損害厥為無法經營之營業損失，而
    此部分之營業損失，並非不可核算，仍屬財產上之損害，尚
    非不能以金錢補償，難謂將發生難於回復之損害。又抗告人
    主張商譽受損客戶流失乙節，亦非不能以金錢賠償獲得救濟
    ，均不發生難於回復之損害。抗告人聲請停止執行，自非適
    法，因予裁定駁回抗告人之聲請。
三、本院經核原裁定尚無違誤。抗告意旨猶執詞略謂：無法經營
    之營業損失、商譽受損及客戶流失之損害，雖非不可核算，
    但如何核算始能完全彌補抗告人之損害，實務運作上卻有其
    困難，不如於本案訴訟確定前，先行停止原處分執行。且抗
    告人即因學無專長，亦無學歷，不得已從事販售冷藏豬肉行
    業以維一家老小生計，倘原處分不停止執行，抗告人之生活
    將陷於絕境，爰請裁定准予停止執行等語。然查行政法院依
    行政訴訟法第116條第2項前段規定，是否准許停止執行，仍
    應視原處分或決定之執行，是否發生難於回復之損害，且有
    急迫之情事為斷。至於所謂「難於回復之損害」，係指其損
    害不能回復原狀，或不能以金錢賠償，或在一般社會通念上
    ，如為執行可認達到回復困難之程度而言，有如前述。而本
    件係因抗告人所登記營業項目中『畜產品零售業』違反『變
    更馬公都市計畫（第二次通盤檢討）書』有關北辰市場週邊
    住宅區、商業區禁止肉類（包括冷凍兩類）零售買賣之規定
    ，相對人始禁止抗告人不得就該項目再營業。原處分予以執
    行，如抗告人受有損害，依一般社會通念，並非不能以金錢
    補償之。從而，抗告人以其對法律上見解之歧異，指摘原裁
    定為不當，求予廢棄，難認有理由，應予駁回。
四、依行政訴訟法第104條、民事訴訟法第95條、第78條、第85
    條第1項前段，裁定如主文。
中    華    民    國    95    年    11    月    16    日
                  第三庭審判長法  官  趙  永  康
                              法  官  林  茂  權
                              法  官  鄭  忠  仁
                              法  官  黃  淑  玲
                              法  官  黃  本  仁
以  上  正  本  證  明  與  原  本  無  異
中    華    民    國    95    年    11    月    17    日
                              書記官  王  福  瀛


司法院資訊處製作；財團法人民間司法改革基金會備份。
